【裁判字號】    92,上易,1082
【裁判日期】    920909
【裁判案由】    竊盜
【裁判全文】
臺灣高等法院高雄分院刑事判決          九十二年度上易字第一八二號
    上  訴  人  臺灣屏東地方法院檢察署檢察官
    上  訴  人
    即  被  告  己○○
右上訴人等因被告竊盜案件，不服臺灣屏東地方法院九十一年度易字第一一八三號中
華民國九十二年六月十七日第一審判決（起訴案號：臺灣屏東地方法院檢察署九十一
年度偵字第五四八四號、併辦案號：同署九十二年度偵字第三二九五號），提起上訴
，本院判決如左：
      主      文
上訴駁回。
      事      實
一、己○○曾多次因犯竊盜、偽造文書及違反肅清煙毒條例案件經法院判刑確定（不
    構成累犯），竟不知悔改，基於意圖為自己不法所有之概括犯意，先於民國九十
    一年七月底某日，隨同具有共同犯意聯絡之張見明，在高雄縣鳳山市○○路○○
    路邊，利用柯中正所有車號ＵＸ－一一九二號紅色自用小客車鑰匙未取下之機會
    ，推由張見明下手行竊，己○○負責在附近把風，竊取上開自用小客車，得手後
    由二人輪流供代步之用；旋己○○又承前概括犯意，持其所有客觀上對人體具有
    危險性可供兇器使用，握柄部分兼具起子功能之鉗形活動扳手一支，在高雄市○○路○○路邊，趁人不知而將戊○○所有停放該處之車牌號碼ＣＬ－四四五九號
    自用小客車前後號牌拆下竊取之，並按裝在上開竊得之紅色自用小客車以規避查
    緝。嗣同年九月三日上午九時許，己○○復承前概括犯意，持前開鉗形活動扳手
    ，將甲○○○所有停放在屏東縣屏東市○○路、崇武路口之車號ＶＸ－二八二七
    號白色自用小客車車門撬開，再持其所有之汽車鑰匙啟動而竊取之，得手後供己
    代步之用。為規避查緝，仍本於同前之概括犯意，於同月二十日凌晨零時許，在
    高雄縣大寮鄉○○路一九一號前，以前述鉗形活動扳手竊取庚○○所有車牌號碼
    ＸＮ─六一０六號自小客車之前、後號牌二面，得手後懸掛在上開竊得之白色自
    用小客車上，迄為警於九十一年十月九日下午二時四十分許，在屏東縣九如鄉耆
    老村南二高涵洞內查獲，當場取出前開白色自用小客車、號牌並扣得己○○所有
    供竊盜犯罪所用之前述鉗形活動扳手一支、鑰匙一把及本件犯罪無關之螺絲起子
    一支，嗣又循線於九十一年十月十六日起出上開紅色自用小客車、號牌。
二、案經屏東縣警察局里港分局移送臺灣屏東地方法院檢察署檢察官偵查起訴及屏東
    縣警察局刑警隊報請臺灣高雄地方法院檢察署檢察官偵查移送併辦。
      理      由
一、訊據上訴人即己○○矢口否認有前開竊盜犯行，辯稱：上開車輛連同所配掛之車
    牌，伊均係向張見明以新台幣（下同）五千元至一萬元所購得，並無竊盜之情事
    云云。惟查前開事實，業據被告己○○分別於警訊及偵查中供承不諱，而上開車
    輛及號牌，依序分別為柯中正、戊○○、甲○○○、庚○○所有，並於右揭時地
    失竊等情，業據被害人甲○○○、庚○○及被害人柯中正之子丙○○於警訊中指
    述綦詳，並有車輛竊盜、車牌失竊資料個別查詢報表一份、車牌尋獲電腦輸入單
    一紙、車號查詢汽車車籍查註紀錄表一張、贓物領據三張在卷可稽。而被告於九
    十年七月底某日，夥同張見明共同竊取柯中正所有ＵＸ─一一九二號紅色自用小
    客車之事實，又據證人張見明於另案警訊時供證明確，並有張見明之警訊筆錄附
    於九十一年度偵字第二五七五號偵查卷第八頁可稽，且有握柄兼具起子功能之鉗
    形活動扳手一支扣案可資佐證。被告己○○於原審審理時，固推稱其警、偵訊中
    所為自白係因藥癮發作，身體不舒服，所以隨便講一講云云，惟依被告己○○於
    九十一年十月九日查獲當日，先後於下午三時四十五分及晚間十時二十分所為之
    警、偵訊筆錄內容觀之，其就當時已經發覺之竊取上開被害人甲○○○、庚○○
    所有白色自用小客車及號牌之犯行始末流程，不僅均交待清楚，細節並與被害人
    之指述及扣案證物相合，相隔近七小時間所為之陳述猶均能一致，顯難認為係在
    意識不清或精神痛苦下虛應所為；而其於同年月十六日向員警自承前開竊取柯中
    正、戊○○所有之紅色自小客車及號牌犯行，並帶同員警起出贓物，距離上開初
    查獲並自白前述部分犯行之時點已經七日，依常理其此部分自白亦已非先前藥癮
    延續云云所能搪塞。
二、證人張見明於原審審理時雖證述：上開二部自小客車連同車牌，均為伊竊取後出
    售予被告己○○云云，惟查，上開柯中正所有紅色自小客車雖於九十一年七月底
    即已失竊在先，然其查獲之原因係被告己○○於九十一年十月九日持有上開被害
    人甲○○○所有白色自小客車遭查獲數日後，於同年月十六日始帶同員警起出，
    此觀當日警訊筆錄意旨自明，惟證人張見明於原審訊問時卻證稱：因為紅色的車
    被屏東警察局查到了，他（己○○）才向伊買第二部（白色的）車云云（詳原審
    卷第一三四頁訊問筆錄），其所供時間先後已有矛盾。另經原審將二人隔離訊問
    結果，證人張見明對於竊盜並出售上開二輛自小客車予被告己○○之經過證稱：
    (一)伊出售二輛車的價格均為三萬元；(二)紅色自小客車部分被告己○○陸陸續續付
    了一萬五千元、白色自小客車部分則付了五千元；(三)紅色車是伊一個人前往竊取
    ，當天己○○沒有和伊一起外出云云（詳原審卷第一三三頁、第一三四頁訊問筆
    錄），惟就同樣問題被告己○○卻供稱：(一)二輛車伊都是以五千元至一萬元向張
    見明購買；(二)二次買車的價金都沒有給清；(三)張見明竊取紅色自小客車當天，伊
    原本係與張見明共騎機車前往買藥，當時二人距離約一、二百公尺，隨後伊就看
    到張見明把車開過來云云（詳原審卷第一三二頁訊問筆錄），是二人於原審訊問
    時雖翻異前詞，然其說詞卻大相徑庭，顯係臨訟卸責及迴護之詞，均非可取，足
    見被告己○○於警、偵訊中之自白，與事實相符自得採為認定被告犯罪之證據。
    綜上所述，被告所辯上情，無非卸責之詞，不足採信。本件事證明確，被告之犯
    行，堪以認定。
三、按刑法第三百二十一條第一項第三款之攜帶兇器竊盜罪，係以行為人攜帶兇器竊
    盜為其加重條件，此所謂兇器，其種類並無限制，凡客觀上足對人之生命、身體
    、安全構成威脅，具有危險性之兇器均屬之，且祇須行竊時攜帶此種具有危險性
    之兇器為已足，並不以攜帶之初有行兇之意圖為必要，最高法院七十九年臺上字
    第五二五三號，著有判例。本件扣案並據被告己○○於警訊中自白為其所有而持
    供本件犯罪所用之工具，經查係長約三十公分，柄部設計為兼具大型一字螺絲起
    子功能之鉗型活動扳手，其形狀尖銳、重量及材質堅硬程度均足認對人之身體具
    有危險性。核被告己○○前揭與張見明徒手竊取被害人柯中正所有車號ＵＸ－一
    一九二號紅色自用小客車之犯行，係犯刑法第三百二十條第一項之普通竊盜罪。
    被告己○○與張見明就此部分犯行有犯意聯絡及行為之分擔，均為共同正犯；被
    告己○○持用上開兼具螺絲起子功能之鉗形活動扳手竊取被害人戊○○、甲○○○、庚○○所有自用小客車及車輛號牌之犯行，均係犯刑法第三百二十一條第一
    項第三款之攜帶兇器竊盜罪。被告己○○上開連續四次竊盜犯行均時間緊接，犯
    罪手法相同，所犯並為構成要件同一之罪名，顯係基於概括犯意反覆為之，為連
    續犯，應依刑法第五十六條規定論以連續攜帶兇器竊盜罪一罪，並加重其刑。
四、原審因而適用刑法第二十八條、第五十六條、第三百二十一條第一項第三款、第
    三十八條第一項第二款之規定，並審酌被告己○○之年齡、品行、智識程度、犯
    罪次數、犯罪所用之手段、犯罪所得財物之價值、對於法益造成侵害之強度，及
    其迭因犯竊盜、偽造文書及違反肅清煙毒條例等罪而經法院判刑確定並入監執行
    ，有臺灣高等法院被告全國前案紀錄表、臺灣屏東地方法院檢察署刑案資料查註
    紀錄表及法務部被告在監在押查註紀錄表各一份在卷可按，素行不乙，及其犯罪
    後態度等一切情狀，量處有期徒刑一年十月，以資儆懲。並認扣案握柄兼具起子
    功能之鉗形活動扳手一支、鑰匙一把為被告己○○所有，並持供本件犯罪所用之
    物，業據被告己○○於警訊中自稱在卷，依刑法第三十八條第一項第二款為沒收
    之宣告。又認另扣案螺絲起子一支既無證據可認亦為被告所有，且供本件犯罪所
    用之物，爰不另為沒收之諭知。經核原判決認事用法並無不合，量刑亦屬適度，
    被告上訴意旨，仍執前詞，否認犯罪，指摘原判決不當，為無理由，公訴人上訴
    意旨，指稱原審未就移送併辦被告之竊盜犯行一併審理，指摘原判決不當，亦無
    理由，應予駁回。
五、移送併辦意旨（台灣屏東地方法院檢察署九十二年度偵字第三二九五號）略以：
    被告己○○另涉於九十年十二月十七日上午五時三十分許，在臺南縣歸仁鄉○○
    村○○路○段二九五號旁空地，竊取被害人丁○○所有發電機一台，因認被告有
    犯刑法第三百二十條第一項之竊盜罪嫌。經查被告此部分竊盜之犯罪時間，與其
    前開論罪科刑竊盜部分之犯罪時間，相距逾七月以上，且本件被告竊取小客車係
    供代步，與併案竊取發電機之動機亦有異，難認犯罪時間密接，且犯罪動機、手
    法亦迴異，本件與移送併辦之犯行，尚無連續犯裁判上一罪關係，本院無法一併
    審理，應退回檢察官，另行偵辦，併此明。
據上論斷，應依刑事訴訟法第三百六十八條，判決如主文。
本案經檢察官郭振昌到庭執行職務。
中    華    民    國     九十二     年       九       月       九       日
                              臺灣高等法院高雄分院刑事第三庭
                                  審判長法官  周賢銳
                                        法官  黃建榮
                    法官  謝宏宗
右正本證明與原本無異。
不得上訴。
                                      書記官  賴梅琴
中    華    民    國     九十二     年       九       月    十  二      日
附錄：本判決論罪科刑法條：
刑法第三百二十一條第一項第三款：
犯竊盜罪而有左列情形之一者，處六月以上五年以下有期徒刑：
一、於夜間侵入住宅或有人居住之建築物、船艦或隱匿其內而犯之者。
二、毀越門扇、牆垣或其他安全設備而犯之者。
三、攜帶兇器而犯之者。
四、結夥三人以上而犯之者。
五、乘火災、水災或其他災害之際而犯之者。
六、在車站或埠頭而犯之者。
前項之未遂犯罰之。
                                                                        Ｆ


司法院資訊處製作；財團法人民間司法改革基金會備份。
